臺灣臺中地方法院刑事判決　　　　　　　　　　　　九十一年度易字第一二四三號
　　公　訴　人　臺灣臺中地方法院檢察署檢察官
　　被　　　告　甲○○
右列被告因業務侵占案件，經檢察官提起公訴（九十年度偵字第一四五五五號），本
院判決如左：
    主  文
甲○○意圖為自己不法之所有，而侵占對於業務上所持有之物，處有期徒刑捌月。緩
刑參年。
    事  實
一、甲○○係設於臺中市○○路○段四四七號二十六樓之「鑫永豐國際行銷股份有限
    公司」業務員，負責代客戶收取股款後，再為客戶買賣未上市股票等工作，為從
    事業務之人，其於民國八十九年四月間，與客戶乙○○約定代為購買未上市之「
    南亞科技」股票二張（每張一千股，每股新臺幣（下同）七十四元），並在臺中
    市○○路租屋處向乙○○收取購買二張股票之價款十四萬八千元，隨後甲○○僅
    以七萬四千元為乙○○購得未上市之「南亞科技」股票一張。至八十九年五月間
    ，甲○○在臺中市○○○路某家炭燒店，將購得之「南亞科技」股票一張交付乙
    ○○後，其餘七萬四千元股款則因經濟困難而萌為自己不法所有之意圖，予以侵
    占入己，供己私人使用。經乙○○再三催討，甲○○始在八十九年五月三十日，
    在臺中縣豐原市某家文具店，簽發面額七萬四千元，到期日八十九年七月一日之
    本票一張交付乙○○，甲○○並於八十九年六月初離職，之後僅再返還一萬元予
    乙○○，其餘款項迄今仍未歸還。
二、案經乙○○訴請臺灣臺中地方法院檢察署檢察官及臺中市警察局第五分局移送臺
    灣臺中地方法院檢察署檢察官偵查起訴。
    理  由
一、訊據被告甲○○固坦承於前開時地向告訴人乙○○收取股款十四萬八千元準備代
    購股票二張，嗣僅購得股票一張交付告訴人，其餘七萬四千元股款則予以挪用之
    事實，惟矢口否認其有業務侵占之犯行，辯稱：伊交給告訴人一張股票時，有向
    告訴人說另外之股款七萬四千元可否借給伊，告訴人有同意借伊云云。經查右揭
    事實，業經被告於警偵訊時自承：伊於八十九年六月初離職後就找不到工作，所
    以將該筆七萬四千元款項先行挪用，作為平日生活費用，告訴人於伊離職後有以
    電話向伊催討，伊有向他坦承因失業所以將該筆款項挪用等情不諱，核與告訴人
    於警偵訊及本院審理時指述情節相符，告訴人並稱：被告不曾向伊說過要向伊借
    用七萬四千元股款之事乙節，復並有被告公司名片影本一張及面額七萬四千元之
    本票影本一張在卷可稽，足見被告於本院審理時翻異前詞，改稱：伊曾問告訴人
    可否將股款七萬四千元借伊，告訴人當時有同意借伊云云，顯係事後卸責之詞，
    不足採信。再按侵占罪係即成犯，故侵占行為一經完畢，罪即成立，縱於事後將
    侵占之款全數吐出，或已自認賠償，亦不能解除犯罪之責任（最高法院三十年度
    上字第二九０二號判例可資參照）。本件被告向告訴人收受股款代為購買二張股
    票，嗣被告僅購得一張股票交付，本應立刻返還告訴人交付之其餘股款，然被告
    竟將持有之其餘股款挪作私人用途，堪認被告有變易持有為不法所有之侵占意圖
    。且依前開判例說明，被告縱嗣後返還一萬元及自認會返還挪用款項，亦無解於
    侵占罪名之成立。因此本件事證明確，被告之犯行堪予認定。
二、核被告所為，係犯刑法第三百三十六條第二項之業務侵占罪。爰審酌被告受告訴
    人委託代為購買二張股票，其嗣後僅購得一張股票，而將其餘持有之股款侵占入
    己，供己私人使用，使告訴人損失匪淺，惟念及被告犯後已先返還一萬元，目前
    亦與告訴人達成民事和解（有和解書一份在卷可憑）等一切情狀，量處如主文所
    示之刑示懲。末查被告前未曾受有期徒刑以上刑之宣告，有臺灣臺中地方法院檢
    察署刑案資料查註記錄表及臺灣高等法院被告全國前案紀錄表各一份在卷可按，
    被告一時失慮，致罹本件刑章，其目前已與告訴人達成民事和解，堪認具有悔意
    ，是被告經此次刑之宣告教訓後，當知所警惕而無再犯之虞，本院綜核各情，認
    所宣告之刑，以暫不執行為適當，故併予宣告緩刑三年，以啟自新。
據上論斷，應依刑事訴訟法第二百九十九條第一項前段，刑法第三百三十六條第二項
、第七十四條第一款，罰金罰鍰提高標準條例第一條前段，判決如主文。
中      華      民      國    九十一    年      七      月    二十二    日
                              臺灣臺中地方法院刑事第四庭
                                      法  官  張  靜  琪
右正本證明與原本無異。
如不服本判決，應於判決送達後十日內向本院提出上訴狀，上訴於臺灣高等法院臺中
分院( 須附繕本 )。
                                      書記官
中      華      民      國    九十一    年      七      月    二十二    日
附錄論罪科刑法條
刑法第三百三十六條
對於公務上或因公益所持有之物，犯前條第一項之罪者，處一年以上七年以下有期徒
刑，得併科五千元以下罰金。
對於業務上所持有之物，犯前條第一項之罪者，處六月以上五年以下有期徒刑，得併
科三千元以下罰金。
前二項之未遂犯罰之。
